【裁判字號】    97,消債抗,122
【裁判日期】    980309
【裁判案由】    更生事件
【裁判全文】
臺灣板橋地方法院民事裁定           97年度消債抗字第122號
抗  告  人  甲○○
代  理  人  陳瑞和律師
上列抗告人因消費者債務清理事件聲請更生及保全處分，抗告人
對於民國97年9 月12日本院97年度消債更字第1313號裁定提起抗
告，本院裁定如下：
    主  文
抗告駁回。
抗告程序費用新臺幣壹仟元由抗告人負擔。
    理  由
一、抗告意旨略以：原審於民國97年8 月28日裁定命抗告人於裁
    定送達後10日內補正之事項計14項之多，抗告人對於裁定要
    求補正之事項均逐一提出相關證明，惟對於第九項中第(三)小
    項有關主張房屋租賃支付租金每月16,000元，因係抗告人母
    親於95年7 月間向新竹國際商業銀行台北分行辦理房屋貸款
    ，並由抗告人擔任連帶保證人，抗告人每月幫母親支付房貸
    利息，抗告人因無保存房貸契約書，經向銀行提出申請，因
    銀行調閱檔案文件多費時日，因而無法在10日補正期限內提
    供。抗告人現已取得銀行之房貸契約，應允許抗告人補正等
    語。並聲明：請求廢棄原裁定。
二、按聲請更生或清算不合程式或不備其他要件者，法院應以裁
    定駁回之，但其情形可以補正者，法院應定期間先命補正，
    消費者債務清理條例第8 條定有明文。又聲請更生或清算，
    徵收聲請費新臺幣一千元。郵務送達費及法院人員之差旅費
    不另徵收。但所需費用超過應徵收之聲請費者，其超過部分
    ，依實支數計算徵收。前項所需費用及進行更生或清算程序
    之必要費用，法院得酌定相當金額，定期命聲請人預納之，
    逾期未預納者，除別有規定外，法院得駁回更生或清算之聲
    請，同條例第6 條亦定有明文。
三、經查，本件抗告人具狀聲請更生，雖同時提出身分證正反面
    影本、戶籍謄本、95年公會協商協議書影本、無擔保債務還
    款計畫表影本、債權人清冊、財產及收入狀況說明書、財團
    法人金融聯合徵信中心綜合信用報告、財政部臺灣省北區國
    稅局95至96年度綜合所得稅各類所得資料清單、財產歸屬資
    料清單等資料到院，惟抗告人所檢附之上開資料，經核其內
    容仍未齊備，有命補正之必要，經原審於民國97年8 月28日
    裁定命抗告人應於10日內補正，該裁定已於97年9 月1 日送
    達抗告人，此有本院上開裁定及送達證書在卷可稽。惟抗告
    人逾期未依限補正郵務送達費新台幣2,380 元（有原審卷內
    所附本院民事科查詢簡答表1 紙可稽）及其餘命應補正之事
    項，揆諸首開說明，即應認抗告人之聲請為不合法。原裁定
    駁回其更生之聲請，並無違誤。抗告人指摘原裁定為不當，
    求予廢棄，為無理由，應予駁回。
四、據上論結，本件抗告為無理由，爰依消費者債務清理條例第
    15條，民事訴訟法第495 條之1 第1 項、第449 條第1 項、
    第95條、第78條，裁定如主文。
中    華    民    國    98    年    3     月    9     日
                  民事第三庭    審判長法  官  朱耀平
                                      法  官  邱育佩
                                      法  官  許月珍
以上正本證明與原本無異
如不服本裁定應於送達後10日內向本院提出抗告狀，並應繳納抗
告費新台幣1,000元整。
中    華    民    國    98    年    3     月    9     日
                            書記官  劉鴻傑


司法院資訊處製作；財團法人民間司法改革基金會備份。
